臺灣澎湖地方法院刑事判決
111年度簡上字第8號
上  訴  人  李桂蘭
即  被  告          

上列上訴人即被告因賭博案件，不服本院馬公簡易庭民國111年6
月13日111 年度馬簡字第77號第一審刑事簡易判決（聲請簡易判
決處刑案號：111年度偵字第103號），提起上訴，本院管轄第二
審之合議庭判決如下：
    主    文
上訴駁回。
    犯罪事實及理由
一、本案經本院審理結果，認第一審刑事簡易判決之認事、用法
    及量刑均無不當，應予維持，並引用附件即原審判決（含聲
    請簡易判決處刑書）之記載。 　　　　
二、上訴人即被告李桂蘭上訴意旨略以：我從上次被查獲之後就
    沒有經營「地下今彩539」，是陳○○欠我錢，我向她催債。
    又縱認被告犯罪，被告經濟狀況拮据、生活困苦，請求賜予
    被告最輕之刑罰等語。請求撤銷原判決，諭知被告無罪或從
    輕量刑等語。
三、經查：
（一）證人陳○○與暱稱「蘭姐539」之人，以通訊軟體LINE，於
      各該日期，有下述對話：　　
　　　（110年11月8日）
　　　○：「10.16.19-23*1 07.10.12.39-23*1 19.18*03.09*  
                02.08.37*23*0.3 10.12*10支 07.31*3支、07
          .12       *2支、10.17*2支」（紙張照片）。
　　　○：「10.16.19-23*1-960 07.10.12.39-23*1-800、19.1
           8*03.09*02.08.37*23*0.3-670、10.12*10支-000
　　　　　　00.31*3支、07.12*2支、10.17*2支-560」（紙張
            照片）
　　　○：OK（貼圖）
　　　○：共3800。　　
　　　（110年11月9日）
　　　○：你12點過後再來拿。不要太早來，因為一個晚一點才
　　　    會拿過來。
　　  等事實，為被告所不爭執，核與證人陳○○於警詢、偵查中
      證述情節相符，並有上開LINE對話紀錄附卷可稽。參酌該
      等格式，即為一般賭博下注之記載方式，故該「蘭姐539
      」之人以通訊軟體LINE提供賭客下注簽賭之事實，堪以認
      定。　　　　
（二）被告雖辯稱已不記得上開LINE對話紀錄是否其與陳○○間之
      對話云云，惟證人陳○○已於警詢、偵查中證述：我傳LINE
      訊息向李桂蘭下注，一注80元，那次下注金額3,800元，
      李桂蘭至110年11月8日還有經營「今彩539」，下注的金
      額這麼大，李桂蘭應該知道還有別人下注等語（警詢卷第
      17至22頁、偵查卷第43至51頁）；且被告於111年4月26日
      偵查時陳稱：該110年11月8日陳來於傳的訊息，是她傳號
      碼給我，問我要不要參加一起簽，陳○○傳來後，我的確有
      打電話給陳○○，也有說3,800元，但那3,800元是陳○○之前
      欠我的錢等語（偵查卷第61至63頁），可見被告與陳○○間
      確有上開對話。又被告係於傳送前述記載之計算紙張照片
      後，接續傳送「共3,800」，是該「共3,800」應係證人陳
      ○○所證稱之下注金額，而非被告所辯之陳○○積欠款項數額
      。被告所辯，無非事後卸責之詞，不足採信。被告以通訊
      軟體LINE提供賭客下注簽賭之事實，應堪認定。
（三）按刑罰之量定，為事實審法院之職權，倘法院已審酌刑法
      第57條各款所列情狀，而所量定之刑並未逾越法定刑範圍
      ，亦無顯然失當情形，自不得任意指為違法，是刑之量定
      ，為求個案裁判之妥當性，法律賦予審判法院裁量之權，
      量刑之輕重，屬於為裁判之法院得依職權自由裁量之事項
      ，苟其量刑已以行為人之責任為基礎，並斟酌刑法第57條
      各款所列情狀，在法定刑度內，酌量科刑，如無偏執一端
      ，致明顯失出失入情形，上級審法院即不得單就量刑部分
      遽指為不當或違法。本件原審量刑時，已以行為人之責任
      為基礎，審酌被告之犯罪動機、目的、手段及犯罪情節之
      輕重等刑法第57條所定各款事項，於法定刑度範圍內，予
      以審酌而為刑之量定，並未逾越公平正義之精神，亦無濫
      用裁量濫權情事，核屬法院量刑職權之適法行使，尚屬妥
      適，並無違法或不當。　　　
（四）綜上所述，被告上訴執前詞指摘原判決不當，為無理由，
      應予駁回。
據上論斷，應依刑事訴訟法第455條之1第1項、第3項、第368條
、第373條，判決如主文。
本案經檢察官吳巡龍聲請簡易判決處刑，及於本審到庭執行職務
。
中    華    民    國   111   年   11    月    30    日
                  刑事庭     審判長法  官  李宛玲
                                   法  官  陳順輝
                                   法  官  陳立祥
本判決不得上訴。
中　　華　　民　　國　　111 　年　　11　　月　　30　　日
                                   書記官  林映君